臺灣新竹地方法院交通事件裁定　　　　　　　　　　九十一年度交聲字第一七二號
　　移
　　異　議　人　甲○○
右列異議人因違反道路交通管理處罰條例案件，對於交通部公路總局新竹區監理所新
竹市監站所為之裁決處分（裁決處分案號：竹監新五字第裁五一ＣＧ0000000
號，原舉發案號：（九一）北縣警交字第ＣＧ0000000號），聲明異議，本院
裁定如左：
    主  文
異議駁回。
    理  由
一、異議人聲明異議意旨略以：異議人所有車號ＪＶ－０七九一號自小客車於民國九
    十一年六月二十一日凌晨零時二十七分許，在臺北縣八里鄉台十五線米倉加油站
    前，因超速而為臺北縣政府警察局交通隊拍攝照片製單逕行舉發，並依道路交通
    管理處罰條例第四十條第一項之規定裁處異議人。本件應到案日期為九十一年八
    月十三日，而處分機關遲至九十一年十月三十一日始就異議人之違規行為裁決，
    有台北縣警察局（九一）北縣警交字第ＣＧ0000000號舉發違反道路交通
    管理事件通知單、交通部公路總局新竹區監理所竹監新五字第裁五一─ＣＧ00
    00000號違反道路交通管理事件裁決書各一份在卷為憑。原處分機關顯然已
    逾違反道路交通處理事件統一裁罰標準及處理細則第四十四條第一項所定應於二
    個月內（違反道路交通管理事件統一裁罰標準及處理細則第四十四條第一項已於
    九十年五月三十日修正公布將一個月修正為二個月，同年六月一日施行，異議人
    誤為一個月，容有誤會）裁決之規定。原處分機關逾二個月始裁決本件，於法即
    有未洽，爰聲明異議，請求將原處分撤銷，另為異議人不罰之裁定云云。
二、按違反道路交通處理事件統一裁罰標準及處理細則第四十四條第一項雖規定，違
    反道路交通管理事件行為人，未依規定自動繳納罰鍰，或未依規定到案聽候裁決
    ，處罰機關應於舉發違反道路交通管理事件通知單送達二個月內依標準表逕行裁
    決之，惟查道路交通管理處罰條例第九條第一項中段業已明文規定違反該條例之
    行為人不依通知所定期限前往指定處所聽候裁決，且未依規定期限繳納罰鍰結案
    或向處罰機關陳述意見者，處罰機關得逕行裁決之（道路交通管理處罰條例第九
    條業於九十一年七月三日修正公布，定同年九月一日施行）；故違規行為人拒不
    到案，處罰機關當依該規定予以裁決，而其裁決時效，該條例第九十條於九十年
    六月一日修正前或修正後對「逾三年未執行免予執行」或依行政執行法第七條規
    定「五年內未經執行者，不再執行」均有敘明，交通違規案件經舉發後未經裁決
    處理之消滅時效，當依該等規定處理。至於違反道路交通處理事件統一裁罰標準
    及處理細則第四十四條第一項之規定係期使各處罰機關儘速處理案件以免因久未
    處理致逾執行時效而消滅，乃處理機關內部行政作業之運作流程規定，而非裁決
    時效規定。此有中央主管機關交通部九十年八月十七日交路九十字第０五０六二
    九號函可資參酌，故處分機關雖逾「違反道路交通處理事件統一裁罰標準及處理
    細則」第四十四條第一項之訓示規定，仍得裁決。而異議人並未爭執其所有之上
    開車輛在前揭時地確有駕駛車輛超速之行為，本院經合法傳喚通知其到庭說明，
    異議人亦未到庭，僅以本件裁決逾一個月程序違法聲明異議，依上開說明，處分
    機關依道路交通管理處罰條例第四十條第一項之規定逕行裁處異議人罰鍰新臺幣
    二千四百元，核無違誤，本件異議人之異議為無理由，自應將其異議駁回。據上
    論斷，應依道路交通案件處理辦法第十九條，裁定如主文。
中      華      民      國    九十一    年     十二     月      四      日
                                  臺灣新竹地方法院交通法庭
                                          法  官  楊  麗  文
右正本證明與原本無異。
如不服本裁定，應於裁定送達後五日內向本院提出抗告狀。
                                          書記官  陳  秀  子
中      華      民      國    九十一    年     十二     月      四      日
